# 法人独资企业是否需要每年审计？

提问人：慕容小钻 时间：2020-06-29 08:05:06
我是爱提问题的小烦恼，提了 55 个税法的帖子，没人给回复，今天发给《经济法》的问题。最近学习公司法，在有限责任公司章节中，说“一人有限责任公司应当在每一会计年度终了时应当编制财务会计报告，并经会计师事务所审计。这是为了防止股东既是投资人，又是经营管理者，缺乏监督而导致财务会计资料不实的情况发生”，而一人有限责任公司分为“自然人独资或者法人独资”。所以问题就是实务中是否需要审计？根据我这几年的工作经验，好像并不是所有的法人独资企业每年都进行了审计（如果都必须审计的话，老板应该不会做法人独资，白浪费钱），如果需要审计，审计报告是给工商还是税务看的？顺便吐槽下这一句“这是为了防止股东既是投资人，又是经营管理者，缺乏监督而导致财务会计资料不实的情况发生。””，有点自己骗自己的意思。

回答人：chenyiwei
根据《公司法》第六十二条：“一人有限责任公司应当在每一会计年度终了时编制财务会计报告，并经会计师事务所审计”。因此理论上一人有限责任公司（含自然人独资和法人独资）的年度财务报表都应当经过审计。此类审计报告系以工商机关作为主要使用者。